臺灣雲林地方法院民事判決　　　　　　　 100年度訴字第77號
原　　　告　吉升飼料有限公司
法定代理人　陳景如
訴訟代理人　林峻宏
被　　　告　林博
訴訟代理人　林茂瑾
上列當事人間請求給付貨款事件，本院於民國100年4月29日言詞
辯論終結，判決如下：
    主  文
被告應給付原告新臺幣貳佰陸拾捌萬陸仟柒佰陸拾陸元，及自民
國一○○年二月二十三日起至清償日止，按週年利率百分之五計
算之利息。
訴訟費用由被告負擔。
    事實及理由
壹、程序事項：
    本件原告聲請本院對被告核發支付命令，請求被告給付新臺
    幣（下同）2,686,766 元，及自民國100 年2 月23日起至清
    償日止，按週年利率百分之5 計算之利息。經本院以100 年
    度司促字第1089號支付命令送達被告，嗣被告於法定期間內
    提出異議，依民事訴訟法第519 條第1 項之規定，以原告支
    付命令之聲請，視為起訴。
貳、實體事項：
一、原告主張：
    被告向原告購買養豬用飼料系列產品，至98年2 月底前原告
    均已將被告購買之飼料交付與被告，惟被告仍積欠原告飼料
    款2,686,766 元，經兩造多次協商，被告本願意每月定期攤
    還欠款，然均藉故未清償，迄今仍積欠原告2,686,766 元，
    爰請求被告返還上開金額，及自100 年2 月23日起至清償日
    止，按週年利率百分之五計算之利息。並聲明：如主文所示
    。
二、被告則以：
    原告賣給被告的玉米並非飼料用玉米，而是以低品質的玉米
    ，充當飼料用玉米，再以高價賣給被告，97年間狗食用飼料
    而死亡的事件，就是食用原告所生產之飼料所造成。被告本
    不知原告賣的都是黑心商品，且價格都比一般市價貴。直到
    97年底爆發寵物飼料吃死狗的事件，被告才知道自己所養的
    豬成長不好，且養豬三年虧了三百多萬元，是因為原告出售
    之飼料品質差所造成。後經被告將向原告購買之飼料送驗，
    發現原告出賣之飼料含黃麴毒素且粗蛋白之含量不足。原告
    賣給被告之飼料既有瑕疵，被告當可拒絕給付購買飼料之價
    金。並聲明：原告之訴駁回。
三、兩造不爭執事項：
(一)、被告自96年起至98年2 月底止，陸續向原告購買養豬用飼料
    系列產品，原告並將被告購買之飼料陸續交付予被告。
(二)、至98年5 月8 日被告積欠原告飼料款3,786,766 元，被告陸
    續還款18次與原告。至100 年1 月14日止，被告尚積欠原告
    2,686,766元。
四、本件爭點：
(一)、原告出賣與被告之飼料，是否品質不符約定，或殘留黃麴毒
    素，且粗蛋白之含量不足，而有物之瑕疵存在？
(二)、若原告出賣與被告之飼料，有上開瑕疵存在，被告可否請求
    減少價金或解除契約？而拒絕給付所欠之飼料買賣價金？
五、本院之判斷：
(一)、被告自96年起至98年2 月底止，陸續向原告購買養豬用飼料
    系列產品，原告並將被告購買之飼料陸續交付予被告。於98
    年5 月8 日被告積欠原告飼料款3,786,766 元，被告陸續還
    款18次與原告。至100 年1 月14日止，尚積欠原告2,686,76
    6 元等情，為兩造所不爭執（見本院卷第18頁反面、第26頁
    ），並有原告所提出之「客戶入款明細表」1 紙（本院100
    年度司促字第1089號卷第3 頁）、匯款委託書影本12張（本
    院卷第3 頁至第6 頁）、出貨單影本（證件存置帶內）等在
    卷可稽，自堪信為真實。
(二)、被告辯稱原告出賣與其之玉米並非飼料用玉米，價格又比市
    價貴云云，為原告所否認，且被告未舉證以實其說，自不能
    認為被告之抗辯為可採。被告復辯稱原告出賣與其之飼料有
    含黃麴毒素且粗蛋白之含量不足之瑕疵等語，惟亦為原告所
    否認，被告之上開抗辯雖據其提出「財團法人臺灣動物科技
    研究所黴菌毒素殘留化驗表」、「財團法人臺灣動物科技研
    究所飼料成分化驗表」各1 紙為證，但被告不能證明上開化
    驗表所載受驗之飼料確實係原告出賣與被告之飼料，故其抗
    辯之事不能證明為真。
(三)、退步言之，縱認為原告出賣與被告之飼料確有與約定品質不
    符，或有含黃麴毒素且粗蛋白之含量不足之瑕疵。惟按「買
    受人應按物之性質，依通常程序從速檢查其所受領之物。如
    發見有應由出賣人負擔保責任之瑕疵時，應即通知出賣人。
    買受人怠於為前項之通知者，除依通常之檢查不能發見之瑕
    疵外，視為承認其所受領之物。不能即知之瑕疵，至日後發
    見者，應即通知出賣人，怠於為通知者，視為承認其所受領
    之物。」、「買受人因物有瑕疵，而得解除契約或請求減少
    價金者，其解除權或請求權，於買受人依第356 條規定為通
    知後六個月間不行使或自物之交付時起經過五年而消滅。」
    民法第356 條、第365 條第1 項分別定有明文。本件被告稱
    其於97年底即已知悉原告出賣與其之飼料有瑕疵，其於98年
    2 月25日將原告出售之飼料送化驗，於98年2 月底至3 月初
    收到「財團法人臺灣動物科技研究所黴菌毒素殘留化驗表」
    、「財團法人臺灣動物科技研究所飼料成分化驗表」時更確
    認原告所出賣之飼料確有瑕疵，並已於98年間（不知幾月）
    將飼料有瑕疵之事通知原告等語（本院卷第26頁）。則被告
    於發現原告出賣之飼料有不能即知之瑕疵時，並未立即通知
    原告，已無疑義，依民法第356 條第4 項規定，視為被告承
    認其所受領之物。又縱認為被告於發現原告出賣之飼料有不
    能即知之瑕疵後已立即通知原告，依民法第365 條第1 項規
    定，被告亦應於98年間通知原告後6 個月內解除契約或請求
    減少價金，被告未於上開期間內解除契約或請求減少價金，
    又於98年5 月8 日至100 年1 月14日陸續還款18次與原告，
    則被告之契約解除權及減少價金請求權均已消滅，當不可據
    以主張拒絕給付本件飼料價款。
(四)、按買受人對於出賣人，有交付約定價金及受領標的物之義務
    。民法第367 條定有明文。本件被告向原告購買飼料，迄今
    仍積欠原告飼料款2,686,766 元，且被告並不能證明原告出
    賣之飼料確有瑕疵，縱或原告出賣之飼料有瑕疵，被告亦未
    於法定期間內解除契約或請求減少價金，則被告仍應給付飼
    料價金2,686,766 元與原告。
(五)、又給付無確定期限者，債務人於債權人得請求給付時，經其
    催告而未為給付，自受催告時起，負遲延責任，其經債權人
    起訴而送達訴狀，或依督促程序送達支付命令者，與催告有
    同一之效力；遲延之債務，以支付金錢為標的者，債權人得
    請求依法定利率計算之遲延利息；應付利息之債務，其利率
    未經約定，亦無法律可據者，週年利率為百分之5 ，民法第
    229 條第2 項、第233 條第1項 前段、第203 條分別定有明
    文。本件原告請求被告給付2,686,766 元，並未定有給付之
    期限，則原告請求自支付命令送達被告之翌日即100 年2 月
    23日起至清償日止，按週年利率百分之5 計算遲延利息，未
    逾上開規定之範圍，亦無不合。
六、綜上，原告請求被告給付2,686,766 元，及自100 年2 月23
    日起至清償日止，按週年利率百分之5 計算遲延利息，均有
    理由，應予准許。
七、訴訟費用負擔之依據：民事訴訟法第78條。
中    華    民    國   100    年    5     月    4     日
                  民事第二庭    法  官  楊昱辰
以上正本係照原本作成
如對本判決上訴，須於判決送達後廿日內向本院提出上訴狀。如
委任律師提起上訴者，應一併繳納上訴審裁判費。
中    華    民    國   100    年    5     月    4     日
                                書記官  李松坤